臺灣高雄地方法院刑事判決　　　　　　　　　　　　九十一年度易字第一五五六號
　　公　訴　人　臺灣高雄地方法院檢察署檢察官
　　被　　　告　丙○○
右列被告因竊盜案件，經檢察官提起公訴（九十一年度偵字第七六一一號、第七七二
四號），本院判決如左：
    主  文
丙○○連續於夜間侵入住宅竊盜，處有期徒刑拾月。
    事  實
一、丙○○意圖為自己不法所有之概括犯意，自民國九十一年三月二十一日起，先後
    於附表所示時間、地點，見乙○○、丁○○所有如附表所示之現金、鑰匙、自小
    客車無人看管之際，以如附表所示之方法，加以竊取，得手後將現金花用殆盡，
    自小客車則留供代步所用，嗣於九十一年四月八日下午一時三十分許，在高雄市
    鼓山區○○街七巷為警發現查獲。
二、案經高雄市政府警察局鼓山分局報請臺灣高雄地方法院檢察署檢察官偵查起訴。
    理  由
一、訊據被告丙○○對於曾在附表所示時間、地點，連續竊盜如附表所示之財物之事
    實坦承不諱，核與被害人乙○○、丁○○分別於警訊及本院調查時所為之指訴相
    符（見九十一年四月八日、九日警訊筆錄、本院九十一年五月二十九日訊問筆錄
    ），並有贓物認領保管條、照片在卷可稽，是足認被告自白與事實相符，從而，
    本件事證明確，被告犯行均堪認定。
二、核被告丙○○所為，係犯刑法第三百二十條第一項普通竊盜罪、第三百二十一條
    第一項第一款之於夜間侵入住宅竊盜罪。被告先後數次竊盜犯行，時間緊密，所
    犯基本構成要件相同，顯係基於概括犯意為之，為連續犯，應依刑法第五十六條
    之規定，以加重竊盜罪論。爰審酌被告年輕力壯，竟不思以正途賺取金錢，卻恣
    意連續竊取他人財物，侵害他人財產權益，危害非輕，惟念渠等犯後坦承犯行、
    態度尚可，及被害人所受之損害等一切情狀，量處如主文所示之刑，以示懲戒。
三、公訴意旨另以：被告丙○○另於九十一年三月二十五日下午，在高雄市○○街竊
    取甲○○所有之太陽眼鏡一付，因認被告此部份亦涉有竊盜之罪嫌等語。而按犯
    罪事實應依證據認定之，無證據不得推定其犯罪事實；不能證明被告犯罪者，應
    諭知無罪之判決，刑事訴訟法第一百五十四條、第三百零一條第一項分別定有明
    文。另刑事訴訟法上所謂認定犯罪事實之證據，係指足以認定被告確有犯罪行為
    之積極證據而言，如未能發現相當證據或證據不足以證明，自不能以推測或擬制
    之方法，以為裁判基礎，此有最高法院二十九年上字第三一○五號判例及四十年
    台上字第八十六號判例可供參照。訊據被告堅決否認另有竊取甲○○所有之太陽
    眼鏡之犯行，辯稱：該太陽眼鏡係伊向甲○○所借等語。經查：有關警方於查獲
    被告涉嫌連續竊盜之犯行時，於被告家中所查獲之太陽眼鏡一付，係證人甲○○
    所有，業據被告供陳在卷，而依證人甲○○於本院審理時到庭證稱：「這支太陽
    眼鏡我放在瀨南街的工作地點，當天九十一年三月二十五日下午我在房間睡覺，
    被告剛好要下班回來要出去，他沒有跟我說，就把眼鏡拿去。被告到隔天他主動
    跟我說他有拿我的眼鏡，他說借他戴，我說好。」（見本院九十一年七月十九日
    審判筆錄）是依證人所證，雖被告於拿取該太陽眼鏡之時，並未告知證人，惟於
    翌日已告知證人借用其太陽眼鏡，是足認被告就此並無不法所有之意圖，從而，
    被告上開所辯，尚非不可採信，此外，復查無其他積極證據證明被告確另有公訴
    人所訴之犯行，則此部分竊盜之犯行尚屬不能證明。惟公訴人認此部分與上開有
    罪部分，有連續犯之裁判上一罪之關係，爰不另為無罪之諭知，附此敘明。
據上論斷，應依刑事訴訟法第二百九十九條第一項前段，刑法第五十六條、第三百二
十一條第一項第一款，判決如主文。
中      華      民      國      九十一      年      八      月    二    日
                                  臺灣高雄地方法院刑事第四庭
                                      法  官  楊  國  祥
右正本證明與原本無異。
如不服本判決，應於判決送達後十日內，向本院提出上訴狀。
                                      書記官  陳  怡  真
中    華    民    國    九十一    年       八      月        二        日
  附表：
┌─┬──────┬──────┬───┬────┬──────┐
│編│犯 罪 時 間 │犯 罪 地 點 │被害人│竊取物品│犯 罪 手 法 │
│號│            │            │      │        │            │
├─┼──────┼──────┼───┼────┼──────┤
│  │民國九十一年│高雄市○○街│乙○○│現金新台│徒手竊取    │
│一│三月二十一日│一九八巷七號│      │幣二百元│（同住一室）│
│  │下午        │二樓        │      │        │            │
├─┼──────┼──────┼───┼────┼──────┤
│  │民國九十一年│高雄市○○街│乙○○│現金新台│徒手竊取    │
│二│三月二十二日│一九八巷七號│      │幣三百元│（同住一室）│
│  │下午        │二樓        │      │        │            │
├─┼──────┼──────┼───┼────┼──────┤
│  │民國九十一年│高雄市○○街│乙○○│現金新台│徒手竊取    │
│三│三月二十三日│一九八巷七號│      │幣二百五│（同住一室）│
│  │下午        │二樓        │      │十元    │            │
├─┼──────┼──────┼───┼────┼──────┤
│  │民國九十一年│高雄市○○街│乙○○│現金新台│徒手竊取    │
│四│三月二十四日│一九八巷七號│      │幣一百五│（同住一室）│
│  │下午        │二樓        │      │十元    │            │
├─┼──────┼──────┼───┼────┼──────┤
│  │民國九十一年│高雄市○○街│乙○○│現金新台│徒手竊取    │
│五│三月二十五日│一九八巷七號│      │幣一千六│（同住一室）│
│  │下午        │二樓        │      │百元    │            │
├─┼──────┼──────┼───┼────┼──────┤
│  │民國九十一年│高雄市鼓山二│丁○○│大門鑰匙│徒手竊取    │
│六│四月七日下午│路一六八巷二│      │（置於門│            │
│  │十時        │弄十三號    │      │外信箱）│            │
├─┼──────┼──────┼───┼────┼──────┤
│  │民國九十一年│高雄市鼓山二│丁○○│汽車鑰匙│以上開鑰匙開│
│七│四月八日凌晨│路一六八巷二│      │（置於住│啟大門侵入住│
│  │一時        │弄十三號    │      │宅內）  │宅竊取      │
├─┼──────┼──────┼───┼────┼──────┤
│  │民國九十一年│高雄市鼓山二│丁○○│車牌號碼│以上開竊取所│
│八│四月八日凌晨│路一六八巷二│      │ＹＦ－八│得之汽車鑰匙│
│  │一時三十分  │弄十三號    │      │七四０號│竊車        │
│  │            │            │   │自小客車│            │
│  │            │            │      │（置於屋│            │
│  │            │            │      │外）    │            │
└─┴──────┴──────┴───┴────┴──────┘
附錄論罪法條
中華民國刑法第三百二十一條
犯竊盜罪而有左列情形之一者，處六月以上五年以下有期徒刑：
一  於夜間侵入住宅或有人居住之建築物、船艦，或隱匿其內而犯之者。
二  毀越門扇、牆垣或其他安全設備而犯之者。
三  攜帶兇器而犯之者。
四  結夥三人以上而犯之者。
五  乘火災、水災或其他災害之際而犯之者。
六  在車站或埠頭而犯之者。
前項之未遂罰之。
